【裁判字號】    89,易,92
【裁判日期】    890229
【裁判案由】    竊佔
【裁判全文】
臺灣嘉義地方法院刑事判決                            八十九年度易字第九二號
    公  訴  人  臺灣嘉義地方法院檢察署檢察官
    被      告  乙○○
右列被告因竊佔案件，經檢察官提起公訴 (八十九年度偵字第二○九號)，本院判決
如左：
    主  文
乙○○意圖為自己不法之利益，而竊佔他人之不動產，處有期徒刑伍月，緩刑貳年。
    事  實
一、乙○○與甲○○等共八人原共同所有坐落嘉義縣朴子市○○段六二一、六二九、
    六三０、六三一、六三二、六三三地號六筆土地，於民國（下同）八十七年三月
    二日經臺灣高等法院台南分院以八十六年度上字第二七九號判決准予合併分割確
    定，甲○○分得部分係新編地號為坐落同段六二一之五、六二九之二地號二筆土
    地，乙○○取得部分則係新編地號坐落同段六二一之二地號土地。嗣乙○○因欲
    在其取得之前開土地上建造樓房，竟意圖為自己不法之利益，於八十八年九月底
    （公訴人誤為八十八年五、六月間），擅自竊佔甲○○取得之上開二筆土地面積
    長十二．六公尺×寬一．八公尺，搭建簡易木屋三間，供為停車及廚房用。屢經
    甲○○催促拆除，乙○○置之不理。經甲○○於八十八年十月二十八日具狀向臺
    灣嘉義地方法院檢察署提出告訴後，乙○○始於同年月九日將其中一間簡易木屋
    拆除，另二間向西移入蔡清龍所取得之同段六二一之一六、六二九之三地號二筆
    土地上。
二、案經甲○○訴請臺灣嘉義地方法院檢察署檢察官偵查起訴。
    理  由
一、訊據被告乙○○矢口否認有右揭竊佔之犯行，辯稱：係蔡清龍同意將土地借其使
    用，惟其因不知土地界址，而越界佔用甲○○所有之六二一之五、六二九之二地
    號之部分土地云云。惟查：
（一）被告乙○○於偵查中已供承竊佔甲○○所有之部分土地不諱（見八十八年度他
      字第一五三七號卷第三十六頁背面），核與甲○○指訴情節相符，並經檢察官
      至現場勘驗屬實，製有勘驗筆錄及現場圖在卷足憑（見八十八年度他字第一五
      三七號卷第四十三、四十四頁）。
（二）按依地籍測量實施規則第二百二十四條第一項第六款、第二百二十八條之規定
      ，因土地分割申請複丈時，申請人應自備界標，並於申請分割複丈之分割點埋
      設，本件被告所共有之土地既經判決分割、申請複丈及辦畢分割登記，則被告
      自無法諉為不知土地界址所在，有台灣高等法院台南分院八十六年度上字第二
      七九號民事判決影本一件、土地登記查詢四件及土地登記謄本三件附卷可稽。
（三）若被告不知土地界址，其如何於其分得之土地上興建樓房，又如何於八十八年
      十一月九日遷移其中二間簡易屋時，適將之往西移於毗鄰甲○○所有之前開土
      地界址上之蔡清龍所有之六二一之一六、六二九之三地號土地內，足徵被告所
      辯與事實不符，純屬空言卸責之詞，不足採信。
（四）綜上所述，本件事證明確，被告犯行洵堪認定。
二、核被告所為，係犯刑法第三百二十條第二項之竊佔罪。爰審酌被告之素行資料、
    犯罪之動機係因其所有土地興建樓房、欲覓暫時棲身之處、偵查中業將越界竊佔
    部分拆除或遷移完畢，告訴人亦表明不願再追究、所生危害及犯罪後態度等一切
    情狀，量處如主文所示之刑。又被告未曾受有期徒刑以上刑之宣告，此有本院被
    告全國前案記錄表一份附於本院卷及臺灣嘉義地方法院檢察署刑案資料查註紀錄
    表一份附於偵查卷可稽，此次因一時失慮，致罹刑典，經此偵查及審判程序後，
    當知所警惕而信無再犯之虞，本院認前所宣告之刑，以暫不執行為適當，爰併諭
    知緩刑二年，以啟自新。
據上論斷，應依刑事訴訟法第二百九十九條第一項前段，刑法第三百二十條第二項、
、第七十四條第一款，罰金罰鍰提高標準條例第一條前段，判決如主文。
本案經檢察官廖家陽到庭執行職務。
中      華      民      國    八十九    年      二      月     二十九   日
                              臺灣嘉義地方法院刑事第二庭
                                  法  官  楊  力  進
右正本證明與原本無異。
如不服本判決，應於判決送達後十日內向本院提出上訴狀( 應附繕本 )。
中      華      民      國    八十九    年      二      月     二十九   日
                                  書記官  李  文  政
附錄本案論罪科刑法條：
刑法第三百二十條：意圖為自己或第三人不法之所有，而竊取他人之動產者，為竊盜
                  罪，處五年以下有期徒刑、拘役或五百元以下罰金。
                  意圖為自己或第三人不法利益，而竊佔他人之不動產者，依前項
                  之規定處斷。
                  前二項之未遂犯罰之。


司法院資訊處製作；財團法人民間司法改革基金會備份。
